臺灣桃園地方法院民事裁定
                                  110年度消債更字第326號
聲  請  人
即  債務人  陳尚彬即陳柏廷即陳仕豪



代  理  人  陳夢麟律師(法扶律師)
上列聲請人因消費者債務清理條例事件，聲請更生，本院裁定如
下：
    主  文
債務人甲○○○○○○○○○○自民國110年12月24日下午5 時
起開始更生程序。
命司法事務官進行本件更生程序。
    理  由
一、按債務人不能清償債務或有不能清償之虞者，得依本條例所
    定更生或清算程序，清理其債務；債務人無擔保或無優先權
    之本金及利息債務總額未逾新臺幣（下同）1,200萬元者，
    於法院裁定開始清算程序或宣告破產前，得向法院聲請更生
    ；債務人對於金融機構負債務者，在聲請更生或清算前，應
    向最大債權金融機構請求協商債務清償方案，或向其住、居
    所地之法院或鄉、鎮、市、區調解委員會聲請債務清理之調
    解，消費者債務清理條例（下稱消債條例）第3條、第42條
    第1項、第151條第1項定有明文。次按法院開始更生程序之
    裁定，應載明其年、月、日、時，並即時發生效力；法院裁
    定開始更生或清算程序後，得命司法事務官進行更生或清算
    程序；必要時，得選任律師、會計師或其他適當之自然人或
    法人一人為監督人或管理人，消債條例第45條第1項、第16
    條第1項分別定有明文。
二、聲請意旨略以：聲請人前積欠金融機構債務無法清償，於11
    0年5月4日聲請消費者債務清理法院前置調解，嗣經司法事
    務官於110年9月2日開立調解不成立證明書。又聲請人主張
    無擔保或無優先權之債務總額為381萬元，且未經法院裁定
    開始清算程序或宣告破產，爰聲請裁定准予更生等語。
三、經查：
（一）關於前置協商之要件：聲請人前於110年5月4日向本院聲
      請消費者債務清理之調解，因無力清償債務以致調解不成
      立等情，有本院調解不成立證明書及財團法人金融聯合徵
      信中心查詢當事人綜合信用報告回覆書等件附卷可按（本
      院110年度司消債調字第228號卷12至14頁、60至65頁、84
      頁，下稱調解卷），並經本院調取前開調解卷宗核閱屬實
      。
（二）關於聲請人之債務總額：聲請人雖陳報其無擔保或無優先
      權債務總額為381萬元（調解卷4頁），然依債權人之陳報
      （調解卷66、67、70、82頁），實為3,831,628元，本院
      認應以該金額為其債務總額。
（三）關於聲請人之財產及收入：聲請人名下無財產，有聲請人
      提出之全國財產稅總歸戶財產查詢清單在卷可佐（本院卷
      27頁）；就收入部分，聲請人稱任職於美商傑明工程顧問
      股份有限公司台灣分公司，每月薪資約61,754元【計算式
      ：（60764元＋58162元＋61607元＋62486元＋56066元＋71439
      元）÷6＝61,754元】，核與聲請人提出107至109 年度綜合
      所得稅各類所得資料清單、勞工保險被保險人投保資料表
      、薪資通知單等件大致相符（調解卷16至18頁；本院卷25
      、55至65頁），且經本院查無聲請人其他收入資料，堪認
      聲請人所陳應屬實在，本院認以61,754元列計其每月收入
      為適當。
（四）關於聲請人之必要支出：聲請人陳報其每月必要生活費用
      為55,875元（包括：房租12,000元、伙食費6,000 元、油
      費3,600 元、電費500 元、水費250 元、瓦斯費2,560 元
      、勞保1,008 元、健保813 元、電話費799 元、雜費6,00
      0 元、父親之扶養費5,000 元、母親之扶養費5,000 元、
      子女2 人扶養費各10,000元，其中房租、水電瓦斯費用係
      與配偶分攤，故聲請人支出部分為房租6,000 元、電費25
      0 元、水費125 元、瓦斯費1,280 元），業據提出房屋租
      賃契約書、水電繳費憑證、戶口名簿、戶籍謄本、聲請人
      父母及未成年子女之全國財產稅總歸戶財產查詢清單、10
      7 至109 年度綜合所得稅各類所得資料清單等件附卷可考
      （調解卷19至35頁、41至46頁；本院卷29至52頁）。其中
      電話費799 元之部分，高於一般使用情形，況聲請人現處
      於聲請更生之狀態，應當撙節開支，故聲請人陳報之上開
      支出金額，尚應酌減至適當程度，以110 年度桃園市每人
      每月最低生活費15,281元之1.2倍為標準計算其個人每月
      必要生活費用為18,337元，應屬適當。聲請人之未成年子
      女名下無財產，且尚在就學中，自應受其父母扶養，又未
      成年子女每月所必需之生活費用，本無一定之標準，審酌
      未成年子女係依附於父母提供之住所共同生活，且其日常
      生活較為單純，基本生活費用當與成年人之基本生活費用
      不同，其支出應較成年人為低，爰以110 年度桃園市每人
      每月最低生活費15,281元之70% 為標準計算其子女扶養費
      ，與其配偶平均分攤後，聲請人所應負擔部分為5,349 元
      （計算式：15,281元×70% ÷2 人＝5,349 元，元以下四捨
      五入），逾此金額之請求則不足採；另聲請人陳稱其父母
      ，名下無財產且現無工作收入，僅領取國民年金每月分別
      約為4,676 元、4,799 元，扶養義務人共2 人等情，有其
      父母及其餘義務扶養人之戶籍謄本、全國財產稅總歸戶財
      產查詢清單、107 及109 年綜合所得稅各類所得資料清單
      、存簿影本在卷可稽（本院卷第29至52頁、107 至113 頁
      ），本院審酌一般情形，老年人日常生活較為單純，其支
      出應較普通成年人為低，再以此參諸行政院衛生福利部所
      公布110 年度桃園市每人每月最低生活費15,281元，本院
      認以此金額為聲請人父母每月所需之生活費用為適當，故
      認聲請人陳報每月應支出父母之扶養費各為5,000 元，尚
      屬適當；本院復參酌聲請人之經濟及上開家庭生活狀況等
      情，認聲請人陳報之其餘金額尚屬適當，是聲請人每月必
      要生活費用應以39,035元列計（計算式：18,337元＋5,349
      元＋5,349 元＋5,000 元＋5,000 元＝39,035元）。
（五）聲請人現每月所得收入約為61,754元，扣除其必要支出39
      ,035元後，剩餘22,719元（計算式：61,754元－39,035元＝
      2,719 元）。而聲請人現年46歲（64年次），距勞工強制
      退休年齡（65歲），尚約19年，是審酌聲請人目前之收支
      狀況，及積欠債務之利息或違約金仍在增加中等情況，堪
      認聲請人之收入及財產狀況，有藉助更生制度調整其與債
      權人間權利義務關係之必要，自應許聲請人得藉由更生程
      序清理債務。
四、綜上所述，聲請人係消費者，已達不能清償債務之程度，經
    消費者債務清理調解不成立，復查無消債條例第6 條第3 項
    、第8 條或第46條各款所定應駁回更生聲請之事由。從而，
    本件聲請於法有據，應予准許，並依同條例第16條第1 項規
    定，命司法事務官進行更生程序。
五、本院裁定准許開始更生程序，俾使聲請人得以重建經濟生活
    ，惟本裁定不生免責效力，須聲請人於更生程序中與債權人
    協定更生方案，並持續履行，始能依消債條例第73條免責，
    附此敘明。
中　　華　　民　　國　　110 　年　　12　　月　　24　　日
　　              民事第二庭    法    官  林其玄
以上正本係照原本作成。
本件裁定不得抗告。
本裁定業已於110年12月24日下午5時整公告。
中　　華　　民　　國　　110 　年　　12　　月　　24　　日
                                 書 記 官 謝宛橙